# 子公司的少数股东子公司进行增资疑问

提问人：jyriver 时间：2020-04-10 08:11:55
请教陈老师，如果由于子公司的少数股东在 2 月份对子公司进行增资，增资溢价部分形成资本公积，导致母公司股权稀释（仍然控制），该如何进行会计处理？合并抵消时如何处理？

回答人：chenyiwei
个别报表层面投资成本不变；合并报表层面视同在不丧失控制权前提下部分处置子公司股权处理，将少数股东增资后本企业所享有权益的增加额贷记资本公积。